---
title: "MAS-SIM — Telemetria (A) vs Log textual (B)"
subtitle: "Análise pareada de localização e classificação da falha"
params:
  csv: null
output:
  github_document:
    toc: true
    html_preview: false
---

```{r setup, include=FALSE}
knitr::opts_chunk$set(
  echo = FALSE,
  message = FALSE,
  warning = FALSE,
  fig.align = "center",
  dpi = 150
)

if (is.null(params$csv) || !nzchar(params$csv)) {
  stop("Informe params$csv com o caminho de metricas.csv.", call. = FALSE)
}

source("c8_lib.R")
source("c8_tables.R")
ctx <- c8_context(params$csv)

tables <- list(
  acuracias = tab_acuracias(ctx),
  distancia = tab_distancia_passo(ctx),
  categorias = tab_por_categoria(ctx),
  frequencias = tab_frequencia_mae_categoria(ctx),
  inferencial = tab_inferencial(ctx),
  estimativas = tab_estimativas_por_cenario(ctx)
)

arm_colors <- c("Telemetria (A)" = "#0072B2", "Log textual (B)" = "#E69F00")
report_theme <- ggplot2::theme_minimal(base_size = 11) +
  ggplot2::theme(legend.title = ggplot2::element_blank(), legend.position = "top")
```

**MAS:** `r ctx$mas_id` | **Juiz:** `r ctx$judge_id` |
**Cenários:** `r ctx$n_scen` | **Repetições por cenário:** `r ctx$n_judge_reps`

Este relatório é derivado de `metricas.csv` e do `runs_long.csv` do mesmo par
MAS/juiz. Todos os testes e intervalos usam o contexto C8; a diferença de
distância é Telemetria menos Log textual, portanto valor positivo favorece B.

# Resumo descritivo

## Acurácias

```{r table-accuracies}
knitr::kable(tables$acuracias, align = "lrrr")
```

## Distância de passo

```{r table-distance}
knitr::kable(tables$distancia, align = "lrrrrrrr")
```

# Localização da etapa crítica

Acurácia de passo exato por categoria e braço. A quantidade de cenários em cada
barra é derivada da execução selecionada.

```{r figure-step-accuracy, fig.width=8, fig.height=4.8}
step_hits <- ctx$d |>
  dplyr::group_by(cat_full, arm_lab) |>
  dplyr::summarise(
    acertos = sum(step_acc_exact),
    cenarios = dplyr::n(),
    .groups = "drop"
  )

ggplot2::ggplot(step_hits, ggplot2::aes(acertos, cat_full, fill = arm_lab)) +
  ggplot2::geom_col(position = ggplot2::position_dodge(width = 0.7), width = 0.6) +
  ggplot2::geom_text(
    ggplot2::aes(label = sprintf("%d/%d", acertos, cenarios)),
    position = ggplot2::position_dodge(width = 0.7),
    hjust = -0.15,
    size = 3
  ) +
  ggplot2::scale_fill_manual(values = arm_colors) +
  ggplot2::scale_x_continuous(expand = ggplot2::expansion(mult = c(0, 0.12))) +
  ggplot2::labs(x = "Cenários com passo exato", y = NULL) +
  report_theme
```

## Resultados por categoria

```{r table-categories}
knitr::kable(tables$categorias, align = "llrrr")
```

# Classificação da causa raiz

As frequências abaixo usam as predições individuais em `runs_long.csv`; por isso
podem diferir das acurácias agregadas por cenário.

```{r table-repetition-frequencies}
knitr::kable(tables$frequencias, align = "lrrrrrr")
```

## Acurácia de categoria por cenário

```{r figure-category-accuracy, fig.width=8, fig.height=4.8}
category_accuracy <- ctx$d |>
  dplyr::group_by(cat_full, arm_lab) |>
  dplyr::summarise(acuracia = mean(cat_acc_critical), .groups = "drop")

ggplot2::ggplot(
  category_accuracy,
  ggplot2::aes(acuracia, cat_full, fill = arm_lab)
) +
  ggplot2::geom_col(position = ggplot2::position_dodge(width = 0.7), width = 0.6) +
  ggplot2::geom_text(
    ggplot2::aes(label = scales::percent(acuracia, accuracy = 1)),
    position = ggplot2::position_dodge(width = 0.7),
    hjust = -0.15,
    size = 3
  ) +
  ggplot2::scale_fill_manual(values = arm_colors) +
  ggplot2::scale_x_continuous(
    labels = scales::percent,
    limits = c(0, 1),
    expand = ggplot2::expansion(mult = c(0, 0.12))
  ) +
  ggplot2::labs(x = "Failure Category Accuracy", y = NULL) +
  report_theme
```

# Comparação pareada

## Distância por cenário

```{r figure-paired-distance, fig.width=8, fig.height=7}
distance_delta <- c8_wide(ctx$d, "avg_step_distance") |>
  dplyr::mutate(
    delta = telemetry - agentrx,
    resultado = dplyr::case_when(
      delta < 0 ~ "Telemetria menor",
      delta > 0 ~ "Log textual menor",
      TRUE ~ "Empate"
    ),
    scenario_id = stats::reorder(scenario_id, delta)
  )

ggplot2::ggplot(distance_delta, ggplot2::aes(delta, scenario_id, fill = resultado)) +
  ggplot2::geom_col() +
  ggplot2::geom_vline(xintercept = 0, color = "grey40") +
  ggplot2::scale_fill_manual(values = c(
    "Telemetria menor" = arm_colors[["Telemetria (A)"]],
    "Empate" = "grey80",
    "Log textual menor" = arm_colors[["Log textual (B)"]]
  )) +
  ggplot2::labs(x = "Δ Average Step Distance (A − B)", y = NULL) +
  report_theme
```

## Testes inferenciais

O intervalo da última linha é bootstrap BCa pareado, com seed 42 e 5.000
reamostragens de cenários completos.

```{r table-inference}
knitr::kable(tables$inferencial, align = "lrrrrll", na = "")
```

# Placar por cenário

```{r table-scorecard}
knitr::kable(tables$estimativas, align = "llccccc")
```
