---
title: "Telemetria (A) vs AgentRx (B) — análise das RQs"
subtitle: "Localização (passo) e classificação (categoria) da falha pelo juiz"
date: "`r format(Sys.Date(), '%d/%m/%Y')`"
params:
  csv: "data/experiment/results/Gemma3-27B-RUN-2/judge-codex-gpt-5-5/metricas.csv"
output:
  github_document:
    toc: true
    html_preview: false
---

```{r setup, include=FALSE}
knitr::opts_chunk$set(
  echo = FALSE, message = FALSE, warning = FALSE,
  fig.align = "center", dpi = 150
)
pkgs <- c("readr", "dplyr", "tidyr", "ggplot2", "scales", "knitr")
for (p in pkgs) {
  if (!requireNamespace(p, quietly = TRUE)) {
    install.packages(p, repos = "https://cloud.r-project.org")
  }
}
invisible(lapply(pkgs, library, character.only = TRUE))

# Resolve o caminho mesmo se o knit rodar de scripts/analysis/ (sobe a árvore).
find_csv <- function(p) {
  if (file.exists(p)) {
    return(normalizePath(p))
  }
  dir <- normalizePath(".")
  repeat {
    cand <- file.path(dir, p)
    if (file.exists(cand)) {
      return(normalizePath(cand))
    }
    parent <- dirname(dir)
    if (parent == dir) stop("metricas.csv não encontrado: ", p)
    dir <- parent
  }
}
csv_path <- find_csv(params$csv)
parts <- strsplit(csv_path, .Platform$file.sep)[[1]]
judge_id <- parts[length(parts) - 1]
mas_id <- parts[length(parts) - 2]

INJECTABLE <- c(1, 2, 3, 4, 9)
short_cat <- c(
  "System Failure" = "System Failure",
  "Invalid Invocation" = "Invalid Invocation",
  "Misinterpretation of Tool Output" = "Misinterpretation",
  "Invention of New Information" = "Invention",
  "Instruction/Plan Adherence Failure" = "Plan Adherence"
)
arm_cols <- c("Telemetria (A)" = "#0072B2", "AgentRx (B)" = "#E69F00")
base_theme <- theme_minimal(base_size = 12) +
  theme(legend.title = element_blank(), legend.position = "top")

d <- read_csv(csv_path, show_col_types = FALSE) |>
  mutate(
    arm_lab = factor(arm,
      levels = c("telemetry", "agentrx"),
      labels = names(arm_cols)
    ),
    cat_short = factor(dplyr::recode(gt_category_name, !!!short_cat),
      levels = unname(short_cat)
    ),
    in_scope = as.integer(most_common_category) %in% INJECTABLE
  )
n_scen <- length(unique(d$scenario_id))

wide <- function(m) {
  d |>
    select(scenario_id, arm, all_of(m)) |>
    pivot_wider(names_from = arm, values_from = all_of(m))
}

# ---- estatística inferencial pré-computada ----
wc <- wide("cat_acc_critical")
mc_cat <- suppressWarnings(mcnemar.test(
  table(factor(wc$telemetry, c(1, 0)), factor(wc$agentrx, c(1, 0)))
))
ws <- wide("step_acc_exact")
mc_step <- suppressWarnings(mcnemar.test(
  table(factor(ws$telemetry, c(1, 0)), factor(ws$agentrx, c(1, 0)))
))
wd <- wide("avg_step_distance")
delta <- wd$telemetry - wd$agentrx
wil <- suppressWarnings(wilcox.test(wd$telemetry, wd$agentrx, paired = TRUE))
set.seed(42)
boot <- replicate(5000, mean(sample(delta, length(delta), replace = TRUE)))
ci <- quantile(boot, c(.025, .975))
```

**MAS:** `r mas_id`  |  **Juiz:** `r judge_id`  |  **n = `r n_scen` cenários**
(pareados por cenário, 2 braços; métricas já agregadas sobre as 3 reps pelo coletor).

Pergunta: *a telemetria (A) ajuda o juiz a **localizar** (passo) e **classificar**
(categoria) a falha, vs a baseline do artigo (B)?* Resultado nulo é achado válido
(PRD-00 §2).

------------------------------------------------------------------------

# 1. Sumário estatístico descritivo

## 1.1 Acurácias (proporção de acerto, das `r n_scen` cenários)

```{r tab_acc}
acc_map <- c(
  step_acc_exact = "Passo exato (±0)", step_acc_tol1 = "Passo ±1",
  step_acc_tol3 = "Passo ±3", step_acc_tol5 = "Passo ±5",
  cat_acc_critical = "Categoria crítica", cat_acc_any = "Categoria (any)"
)
d |>
  group_by(arm_lab) |>
  summarise(across(all_of(names(acc_map)), mean), .groups = "drop") |>
  pivot_longer(-arm_lab, names_to = "m", values_to = "v") |>
  pivot_wider(names_from = arm_lab, values_from = v) |>
  mutate(
    Métrica = acc_map[m],
    d = (`Telemetria (A)` - `AgentRx (B)`) * 100
  ) |>
  transmute(Métrica,
    `Telemetria (A)` = percent(`Telemetria (A)`, .1),
    `AgentRx (B)` = percent(`AgentRx (B)`, .1),
    `Δ (A−B) p.p.` = sprintf("%+.1f", d)
  ) |>
  kable(align = "lrrr")
```

*As tolerâncias ±k contam acerto quando |passo predito − gabarito| ≤ k. Como as
trajetórias têm 5 passos, ±3/±5 saturam em 100% (efeito-teto): quem discrimina é o
exato.*

## 1.2 Distância de passo — descritivo completo (menor é melhor)

```{r tab_dist}
d |>
  group_by(Braço = arm_lab) |>
  summarise(
    Média = mean(avg_step_distance), DP = sd(avg_step_distance),
    Mediana = median(avg_step_distance), Mín = min(avg_step_distance),
    Máx = max(avg_step_distance), `Norm. média` = mean(avg_step_distance_norm),
    `MAE passo` = mean(step_mae), .groups = "drop"
  ) |>
  kable(digits = 3, align = "lrrrrrrr")
```

------------------------------------------------------------------------

# 2. Passos acertados por abordagem

Quantos cenários cada braço **localizou no passo exato**, por tipo de falha (6 por tipo).

```{r fig_hits, fig.width=7.5, fig.height=4.5}
hits <- d |>
  group_by(cat_short, arm_lab) |>
  summarise(acertos = sum(step_acc_exact), .groups = "drop")
ggplot(hits, aes(cat_short, acertos, fill = arm_lab)) +
  geom_col(position = position_dodge(.7), width = .6) +
  geom_text(aes(label = acertos), position = position_dodge(.7), vjust = -.4, size = 3.2) +
  scale_y_continuous(breaks = 0:6, limits = c(0, 6.4)) +
  scale_fill_manual(values = arm_cols) +
  labs(x = NULL, y = "Passos exatos acertados (de 6)") +
  base_theme +
  theme(axis.text.x = element_text(angle = 18, hjust = 1))
```

```{r tab_hits_total}
d |>
  group_by(Braço = arm_lab) |>
  summarise(
    `Acertos exatos` = sum(step_acc_exact),
    `de` = n(),
    `Taxa` = percent(mean(step_acc_exact), .1), .groups = "drop"
  ) |>
  kable(align = "lrrr")
```

------------------------------------------------------------------------

# 3. Comparação A × B

## 3.1 Métricas-chave (dumbbell: distância entre os pontos = vantagem de um braço)

```{r fig_dumbbell, fig.width=7.5, fig.height=3.2}
dd <- d |>
  group_by(arm_lab) |>
  summarise(
    `Passo exato` = mean(step_acc_exact), `Passo ±1` = mean(step_acc_tol1),
    `Categoria crítica` = mean(cat_acc_critical), .groups = "drop"
  ) |>
  pivot_longer(-arm_lab, names_to = "metric", values_to = "v") |>
  pivot_wider(names_from = arm_lab, values_from = v) |>
  mutate(metric = factor(metric, c("Categoria crítica", "Passo ±1", "Passo exato")))
ggplot(dd, aes(y = metric)) +
  geom_segment(aes(x = `AgentRx (B)`, xend = `Telemetria (A)`, yend = metric),
    color = "grey70", linewidth = 1.4
  ) +
  geom_point(aes(x = `AgentRx (B)`, color = "AgentRx (B)"), size = 5) +
  geom_point(aes(x = `Telemetria (A)`, color = "Telemetria (A)"), size = 5) +
  geom_text(aes(x = `Telemetria (A)`, label = percent(`Telemetria (A)`, 1)),
    vjust = -1.4, size = 3, color = arm_cols[["Telemetria (A)"]]
  ) +
  geom_text(aes(x = `AgentRx (B)`, label = percent(`AgentRx (B)`, 1)),
    vjust = 2, size = 3, color = arm_cols[["AgentRx (B)"]]
  ) +
  scale_x_continuous(labels = percent, limits = c(0, 1.05)) +
  scale_color_manual(values = arm_cols) +
  labs(x = "Acurácia", y = NULL) +
  base_theme
```

## 3.2 Distância pareada por cenário (>0 = telemetria pior naquele cenário)

```{r fig_diverging, fig.width=7, fig.height=7}
sc <- wide("avg_step_distance") |>
  mutate(
    delta = telemetry - agentrx,
    win = ifelse(delta > 1e-9, "Telemetria pior",
      ifelse(delta < -1e-9, "Telemetria melhor", "Empate")
    ),
    scen = reorder(scenario_id, delta)
  )
ggplot(sc, aes(delta, scen, fill = win)) +
  geom_col() +
  geom_vline(xintercept = 0, color = "grey40") +
  scale_fill_manual(values = c(
    "Telemetria melhor" = "#0072B2",
    "Empate" = "grey80", "Telemetria pior" = "#E69F00"
  )) +
  labs(x = "Δ distância de passo (A − B)", y = NULL) +
  base_theme +
  theme(axis.text.y = element_text(size = 6))
```

## 3.3 Categoria por tipo de falha (H1/H2: semânticas vs superfície)

```{r fig_cat, fig.width=7.5, fig.height=4.5}
by_cat <- d |>
  group_by(cat_short, arm_lab) |>
  summarise(
    cat_critical = mean(cat_acc_critical),
    acertos_passo = sum(step_acc_exact),
    dist = mean(avg_step_distance), .groups = "drop"
  )
ggplot(by_cat, aes(cat_short, cat_critical, fill = arm_lab)) +
  geom_col(position = position_dodge(.7), width = .6) +
  geom_text(aes(label = percent(cat_critical, 1)),
    position = position_dodge(.7), vjust = -.4, size = 3
  ) +
  scale_y_continuous(labels = percent, limits = c(0, 1.1)) +
  scale_fill_manual(values = arm_cols) +
  labs(x = NULL, y = "Acurácia de categoria crítica") +
  base_theme +
  theme(axis.text.x = element_text(angle = 18, hjust = 1))
```

```{r tab_cat}
by_cat |>
  transmute(
    Categoria = cat_short, Braço = arm_lab,
    `Cat. crítica` = percent(cat_critical, .1),
    `Passo exato (de 6)` = acertos_passo,
    `Dist. média` = round(dist, 3)
  ) |>
  arrange(Categoria, Braço) |>
  kable(align = "llrrr")
```

## 3.4 Estimativas por cenário (o placar completo: A vs B vs gabarito)

Categoria e passo preditos por cada braço; `✓`/`✗` = acertou/errou vs o gabarito.

```{r tab_estimativas}
short_pred <- function(x) {
  dplyr::recode(x,
    "Misinterpretation of Tool Output" = "Misinterpretation",
    "Invention of New Information" = "Invention",
    "Instruction/Plan Adherence Failure" = "Plan Adherence", .default = x
  )
}
mark <- function(hit) ifelse(hit == 1, "✓", "✗")
arm_est <- function(a) {
  d |>
    filter(arm == a) |>
    transmute(
      Cenário = scenario_id,
      cat = paste0(short_pred(most_common_category_name), " ", mark(cat_acc_critical)),
      passo = paste0(round(step_mean), " ", mark(step_acc_exact))
    )
}
tel <- arm_est("telemetry")
names(tel)[2:3] <- c("A categoria", "A passo")
agx <- arm_est("agentrx")
names(agx)[2:3] <- c("B categoria", "B passo")
d |>
  filter(arm == "telemetry") |>
  transmute(
    Cenário = scenario_id, `GT categoria` = as.character(cat_short),
    `GT passo` = gt_step
  ) |>
  left_join(tel, by = "Cenário") |>
  left_join(agx, by = "Cenário") |>
  kable(align = "llccccc")
```

------------------------------------------------------------------------

# 4. Sumário estatístico inferencial

Testes **pareados** (o mesmo cenário nos dois braços), n = `r n_scen`.

```{r tab_inf}
# distância: MENOR é melhor → delta<0 = telemetria vence; delta>0 = baseline vence
a_wins <- sum(delta < -1e-9)
b_wins <- sum(delta > 1e-9)
data.frame(
  Teste = c(
    "McNemar — categoria crítica", "McNemar — passo exato",
    "Wilcoxon pareado — distância de passo",
    "Bootstrap IC95% — Δ distância média (A−B)"
  ),
  Resultado = c(
    sprintf("p = %.3f", mc_cat$p.value),
    sprintf("p = %.3f", mc_step$p.value),
    sprintf("p = %.3f", wil$p.value),
    sprintf("%+.3f  [%+.3f, %+.3f]", mean(delta), ci[1], ci[2])
  ),
  Leitura = c(
    ifelse(mc_cat$p.value > .05, "sem diferença detectável", "diferença significativa"),
    ifelse(mc_step$p.value > .05, "sem diferença detectável", "diferença significativa"),
    ifelse(wil$p.value > .05, "sem diferença detectável", "A distinguivelmente pior"),
    ifelse(ci[1] <= 0 & ci[2] >= 0, "IC inclui zero", "IC exclui zero → A pior")
  )
) |> kable(align = "lll")
```

```{r tab_wins}
lapply(c("cat_acc_critical", "step_acc_exact", "avg_step_distance"), function(m) {
  w <- wide(m)
  a <- w$telemetry
  b <- w$agentrx
  low <- grepl("^avg_", m)
  data.frame(
    Métrica = m,
    `A vence` = if (low) sum(a < b) else sum(a > b),
    `B vence` = if (low) sum(a > b) else sum(a < b),
    Empate = sum(a == b), check.names = FALSE
  )
}) |>
  bind_rows() |>
  kable(caption = sprintf("Vitórias pareadas (de %d)", n_scen))
```

------------------------------------------------------------------------

# 5. Conclusão

Em `r n_scen` cenários pareados, a telemetria **não superou** a baseline em nenhuma
métrica de manchete: na distância de passo venceu em **`r a_wins`** cenário(s) contra
**`r b_wins`** da baseline. A **categoria** ficou empatada (McNemar
p = `r sprintf('%.3f', mc_cat$p.value)`); a **localização** teve efeito negativo pequeno,
`r ifelse(ci[1] <= 0 & ci[2] >= 0, "não distinguível de zero", "distinguível de zero")`
na distância (Δ = `r sprintf('%+.3f', mean(delta))`, IC95%
[`r sprintf('%+.3f', ci[1])`, `r sprintf('%+.3f', ci[2])`]; Wilcoxon
p = `r sprintf('%.3f', wil$p.value)`).

Leitura: a telemetria-como-texto, mesmo estruturada e enriquecida, **não ajuda** este
juiz — e tende a distrair de leve na localização fina.

**Ressalvas:** 1 juiz, 1 MAS, n = `r n_scen`; efeito-teto em ±3; os testes são
sugestivos, não confirmatórios. Um segundo juiz sobre o mesmo corpus daria robustez.
```{r session, include=FALSE}
```
