---
title: "Análise de Resultados e Discussão — Telemetria (A) vs AgentRx (B)"
subtitle: "Localização (passo) e classificação (categoria) da falha pelo juiz — 2ª execução"
date: "`r format(Sys.Date(), '%d/%m/%Y')`"
params:
  csv: "data/experiment/results/Gemma3-27B-RUN-2/judge-codex-gpt-5-5/metricas.csv"
output:
  github_document:
    toc: true
    html_preview: false
---

```{r setup, include=FALSE}
knitr::opts_chunk$set(
  echo = FALSE, message = FALSE, warning = FALSE,
  fig.align = "center", dpi = 150
)
pkgs <- c("readr", "dplyr", "tidyr", "ggplot2", "scales", "knitr")
for (p in pkgs) {
  if (!requireNamespace(p, quietly = TRUE)) {
    install.packages(p, repos = "https://cloud.r-project.org")
  }
}
invisible(lapply(pkgs, library, character.only = TRUE))

# Resolve o caminho mesmo se o knit rodar de scripts/analysis/ (sobe a árvore).
find_csv <- function(p) {
  if (file.exists(p)) {
    return(normalizePath(p))
  }
  dir <- normalizePath(".")
  repeat {
    cand <- file.path(dir, p)
    if (file.exists(cand)) {
      return(normalizePath(cand))
    }
    parent <- dirname(dir)
    if (parent == dir) stop("metricas.csv não encontrado: ", p)
    dir <- parent
  }
}
csv_path <- find_csv(params$csv)
parts <- strsplit(csv_path, .Platform$file.sep)[[1]]
judge_id <- parts[length(parts) - 1]
mas_id <- parts[length(parts) - 2]

INJECTABLE <- c(1, 2, 3, 4, 9)
short_cat <- c(
  "System Failure" = "System Failure",
  "Invalid Invocation" = "Invalid Invocation",
  "Misinterpretation of Tool Output" = "Misinterpretation",
  "Invention of New Information" = "Invention",
  "Instruction/Plan Adherence Failure" = "Plan Adherence"
)
arm_cols <- c("Telemetria (A)" = "#0072B2", "AgentRx (B)" = "#E69F00")
base_theme <- theme_minimal(base_size = 12) +
  theme(legend.title = element_blank(), legend.position = "top")

d <- read_csv(csv_path, show_col_types = FALSE) |>
  mutate(
    arm_lab = factor(arm,
      levels = c("telemetry", "agentrx"),
      labels = names(arm_cols)
    ),
    cat_short = factor(dplyr::recode(gt_category_name, !!!short_cat),
      levels = unname(short_cat)
    ),
    in_scope = as.integer(most_common_category) %in% INJECTABLE
  )
n_scen <- length(unique(d$scenario_id))
reps_lab <- paste(sort(unique(d$n_judge_runs)), collapse = "/")

wide <- function(m) {
  d |>
    select(scenario_id, arm, all_of(m)) |>
    pivot_wider(names_from = arm, values_from = all_of(m))
}

# ---------- utilitários de inferência (base R; sem dependências novas) ----------

# Intervalo de confiança e margem de erro pela distribuição t de Student.
# moe = t_{n-1, 0.975} * (s / sqrt(n)); guarda variância ~0 (todos concordam).
ci_t <- function(x, conf = 0.95) {
  x <- x[is.finite(x)]
  n <- length(x)
  m <- mean(x)
  s <- stats::sd(x)
  se <- s / sqrt(n)
  tcrit <- if (n > 1) stats::qt(1 - (1 - conf) / 2, df = n - 1) else NA_real_
  moe <- if (is.finite(tcrit)) tcrit * se else NA_real_
  list(n = n, mean = m, sd = s, se = se, tcrit = tcrit, moe = moe,
       lo = m - moe, hi = m + moe)
}

# IC bootstrap percentil para a média (reamostragem com reposição).
ci_boot <- function(x, B = 5000, conf = 0.95, seed = 42) {
  x <- x[is.finite(x)]
  set.seed(seed)
  bs <- replicate(B, mean(sample(x, length(x), replace = TRUE)))
  q <- stats::quantile(bs, c((1 - conf) / 2, 1 - (1 - conf) / 2))
  list(mean = mean(x), lo = q[[1]], hi = q[[2]])
}

# Linha da tabela pareada A−B para uma métrica (t, bootstrap, teste-t, Cohen d).
paired_stats <- function(metric) {
  w <- wide(metric)
  dif <- w$telemetry - w$agentrx
  t <- ci_t(dif)
  bo <- ci_boot(dif)
  pval <- tryCatch(stats::t.test(dif)$p.value, error = function(e) NA_real_)
  cohen <- if (is.finite(t$sd) && t$sd > 0) t$mean / t$sd else NA_real_
  list(dif = dif, mean = t$mean, sd = t$sd, se = t$se, moe = t$moe,
       t_lo = t$lo, t_hi = t$hi, b_lo = bo$lo, b_hi = bo$hi,
       p = pval, cohen = cohen,
       a_wins = sum(dif > 1e-9), b_wins = sum(dif < -1e-9),
       ties = sum(abs(dif) <= 1e-9))
}

# ---------- formatação inline ----------
pct1 <- function(x) percent(x, 0.1)
pp <- function(x) sprintf("%+.1f", x * 100) # pontos percentuais com sinal
f2 <- function(x) sprintf("%.2f", x)
f3 <- function(x) sprintf("%.3f", x)
sig_txt <- function(p) {
  if (is.na(p)) return("indeterminado (sem dispersão nos pares)")
  if (p > 0.05) sprintf("não distinguível (p = %.3f)", p)
  else sprintf("estatisticamente significativa (p = %.3f)", p)
}
ci_incl0 <- function(lo, hi) lo <= 0 & hi >= 0
fav_hi <- function(delta) { # métrica em que MAIOR é melhor (A − B)
  if (abs(delta) < 1e-9) "empate técnico"
  else if (delta > 0) "a favor da telemetria (A)"
  else "a favor da baseline (B)"
}
fav_lo <- function(delta) { # métrica em que MENOR é melhor (A − B)
  if (abs(delta) < 1e-9) "empate técnico"
  else if (delta < 0) "a favor da telemetria (A)"
  else "a favor da baseline (B)"
}

# ---------- objetos referenciados na prosa ----------
arm_mean <- function(m, a) mean(d[[m]][d$arm == a])
S <- list(
  tel_cat = arm_mean("cat_acc_critical", "telemetry"),
  agx_cat = arm_mean("cat_acc_critical", "agentrx"),
  tel_step = arm_mean("step_acc_exact", "telemetry"),
  agx_step = arm_mean("step_acc_exact", "agentrx"),
  tel_dist = arm_mean("avg_step_distance", "telemetry"),
  agx_dist = arm_mean("avg_step_distance", "agentrx"),
  tel_sd_dist = stats::sd(d$avg_step_distance[d$arm == "telemetry"]),
  agx_sd_dist = stats::sd(d$avg_step_distance[d$arm == "agentrx"]),
  tel_stepstd = mean(d$step_std[d$arm == "telemetry"]),
  agx_stepstd = mean(d$step_std[d$arm == "agentrx"]),
  tel_catstd = mean(d$category_std[d$arm == "telemetry"]),
  agx_catstd = mean(d$category_std[d$arm == "agentrx"]),
  tel_unstable = sum(d$step_std[d$arm == "telemetry"] > 0),
  agx_unstable = sum(d$step_std[d$arm == "agentrx"] > 0)
)
P_cat <- paired_stats("cat_acc_critical")
P_step <- paired_stats("step_acc_exact")
P_dist <- paired_stats("avg_step_distance")

# testes pareados clássicos
wc <- wide("cat_acc_critical")
mc_cat <- suppressWarnings(mcnemar.test(
  table(factor(wc$telemetry, c(1, 0)), factor(wc$agentrx, c(1, 0)))
))
ws <- wide("step_acc_exact")
mc_step <- suppressWarnings(mcnemar.test(
  table(factor(ws$telemetry, c(1, 0)), factor(ws$agentrx, c(1, 0)))
))
wil <- suppressWarnings(tryCatch(
  wilcox.test(P_dist$dif, mu = 0)$p.value,
  error = function(e) NA_real_
))
```

**MAS:** `r mas_id`  |  **Juiz:** `r judge_id`  |  **n = `r n_scen` cenários pareados**  |
**reps por trajetória:** `r reps_lab`.

As métricas já vêm **agregadas sobre as reps** pelo coletor (PRD-07): cada linha da
`metricas.csv` é um par (cenário × braço), com a média/mediana/desvio das reps embutidos.
O braço **A (telemetria)** carrega os mesmos fatos semânticos do **B (AgentRx, baseline do
artigo)** mais o bloco de telemetria e o formato JSON; a comparação é **pareada por
cenário**. A pergunta de pesquisa é dupla: a telemetria estruturada **(RQ1)** melhora a
**localização** do passo crítico e **(RQ2)** a **classificação** da categoria da falha?
Resultado nulo é achado válido (PRD-00 §2).

------------------------------------------------------------------------

# 1. Resumo executivo

Sobre `r n_scen` cenários (`r reps_lab` reps/trajetória), a telemetria (A) registrou
**categoria crítica** média de `r pct1(S$tel_cat)` contra `r pct1(S$agx_cat)` da baseline
(B) — diferença de **`r pp(S$tel_cat - S$agx_cat)` p.p.**, `r fav_hi(S$tel_cat - S$agx_cat)`,
`r sig_txt(mc_cat$p.value)` pelo McNemar. Na **localização exata** do passo, A acertou
`r pct1(S$tel_step)` contra `r pct1(S$agx_step)` de B (**`r pp(S$tel_step - S$agx_step)` p.p.**,
`r fav_hi(S$tel_step - S$agx_step)`). Na **distância média de passo** (menor é melhor), A
ficou em `r f3(S$tel_dist)` e B em `r f3(S$agx_dist)` (Δ A−B = `r sprintf('%+.3f', P_dist$mean)`,
`r fav_lo(P_dist$mean)`; Wilcoxon `r sig_txt(wil)`).

A leitura detalhada nas seções seguintes mostra que **as diferenças A×B são pequenas e, na
maioria das métricas, dentro do intervalo de confiança que inclui zero** — ou seja, ainda
sem evidência de que a telemetria supere a baseline neste juiz. O padrão de **dispersão**
(§2.2) indica que boa parte da variação vem da instabilidade do juiz **entre reps** em
alguns cenários, o que motiva diretamente a re-execução com mais reps.

------------------------------------------------------------------------

# 2. Estatística descritiva

## 2.1 Acurácias por braço

```{r tab_acc}
acc_map <- c(
  step_acc_exact = "Passo exato (±0)", step_acc_tol1 = "Passo ±1",
  step_acc_tol3 = "Passo ±3", step_acc_tol5 = "Passo ±5",
  cat_acc_critical = "Categoria crítica", cat_acc_any = "Categoria (any)"
)
d |>
  group_by(arm_lab) |>
  summarise(across(all_of(names(acc_map)), mean), .groups = "drop") |>
  pivot_longer(-arm_lab, names_to = "m", values_to = "v") |>
  pivot_wider(names_from = arm_lab, values_from = v) |>
  mutate(
    Métrica = acc_map[m],
    d = (`Telemetria (A)` - `AgentRx (B)`) * 100
  ) |>
  transmute(Métrica,
    `Telemetria (A)` = percent(`Telemetria (A)`, .1),
    `AgentRx (B)` = percent(`AgentRx (B)`, .1),
    `Δ (A−B) p.p.` = sprintf("%+.1f", d)
  ) |>
  kable(align = "lrrr")
```

A tabela contrasta as duas RQs. Na **classificação** (categoria crítica), a telemetria
marca `r pct1(S$tel_cat)` e a baseline `r pct1(S$agx_cat)`
(Δ = `r pp(S$tel_cat - S$agx_cat)` p.p.); em *categoria (any)*, que relaxa a fronteira de
scoring, o comportamento tende a acompanhar. Na **localização exata**, A fica em
`r pct1(S$tel_step)` e B em `r pct1(S$agx_step)` (Δ = `r pp(S$tel_step - S$agx_step)` p.p.).
As tolerâncias ±k contam acerto quando |passo predito − gabarito| ≤ k; como as trajetórias
têm 5 passos, **±3/±5 saturam em ~100% (efeito-teto)** e não discriminam — quem separa os
braços é o **passo exato**. Portanto, o eixo informativo de localização é a coluna "passo
exato" e a **distância de passo** (§2.3), não as tolerâncias largas.

## 2.2 Dispersão das amostras (o quanto os números variam)

```{r tab_disp}
d |>
  group_by(Braço = arm_lab) |>
  summarise(
    `DP passo-exato` = sd(step_acc_exact),
    `DP cat-crítica` = sd(cat_acc_critical),
    `DP distância` = sd(avg_step_distance),
    `Instab. passo (média step_std)` = mean(step_std),
    `Instab. categoria (média category_std)` = mean(category_std),
    `Cenários c/ passo instável` = sum(step_std > 0),
    .groups = "drop"
  ) |>
  kable(digits = 3, align = "lrrrrrr")
```

Há **dois níveis de dispersão** e eles contam histórias diferentes:

- **Entre cenários** (o `DP` das colunas de acurácia): mede o quão heterogêneo é o conjunto
  de 30 cenários. Um `DP` alto no passo-exato ou na distância (A: `r f3(S$tel_sd_dist)`;
  B: `r f3(S$agx_sd_dist)` na distância) indica que **poucos cenários difíceis concentram o
  erro**, enquanto a maioria é acerto limpo — não um erro espalhado por igual. Isso é
  coerente com o efeito-teto: System Failure e Misinterpretation são quase sempre acertados,
  e a variância vem de Invalid Invocation e Plan Adherence.
- **Intra-cenário, entre reps** (`step_std`, `category_std` médios): mede a **instabilidade
  do próprio juiz** — quando as `r reps_lab` reps do *mesmo* cenário discordam do passo ou
  da categoria. A telemetria apresenta `step_std` médio de `r f3(S$tel_stepstd)` e a baseline
  `r f3(S$agx_stepstd)`; em categoria, `r f3(S$tel_catstd)` (A) vs `r f3(S$agx_catstd)` (B).
  `r S$tel_unstable` cenários no braço A e `r S$agx_unstable` no B têm `step_std > 0`, isto
  é, o juiz **mudou de passo predito entre reps**.

Essa segunda dispersão é o argumento metodológico central: parte da diferença A×B observada
pode ser **ruído de Monte Carlo do juiz**, não sinal de tratamento. Com poucas reps, a
binarização "acertou/errou" (moda/`round` das reps) fica sujeita a virar por uma única rep
divergente. **Aumentar o número de reps reduz `step_std`/`category_std` esperados por
cenário e estabiliza a estimativa** — é exatamente o experimento em curso.

## 2.3 Distância de passo — descritivo completo (menor é melhor)

```{r tab_dist}
d |>
  group_by(Braço = arm_lab) |>
  summarise(
    Média = mean(avg_step_distance), DP = sd(avg_step_distance),
    Mediana = median(avg_step_distance), Mín = min(avg_step_distance),
    Máx = max(avg_step_distance), `Norm. média` = mean(avg_step_distance_norm),
    `MAE passo` = mean(step_mae), .groups = "drop"
  ) |>
  kable(digits = 3, align = "lrrrrrrr")
```

A distância de passo é a métrica de localização **contínua** (não binária), logo a mais
sensível. A média de A é `r f3(S$tel_dist)` e a de B `r f3(S$agx_dist)`; note que a
**mediana** costuma ser bem menor que a média nos dois braços — sinal de distribuição
**assimétrica à direita**: a maioria dos cenários tem distância 0 (acerto no passo) e um
punhado de outliers (cenários de Plan Adherence, onde o juiz vai para passos tardios) puxa a
média para cima. Por isso o desvio-padrão (`DP`) é da ordem da própria média: a variação não
é gaussiana em torno de um centro, é uma massa em zero mais uma cauda. Essa forma justifica
usar **Wilcoxon** (não-paramétrico) na inferência de distância (§4.3), além do t/bootstrap.

------------------------------------------------------------------------

# 3. Visualização e leitura

## 3.1 Passos acertados por tipo de falha

Quantos cenários cada braço **localizou no passo exato**, por tipo de falha (6 por tipo).

```{r fig_hits, fig.width=7.5, fig.height=4.5}
hits <- d |>
  group_by(cat_short, arm_lab) |>
  summarise(acertos = sum(step_acc_exact), .groups = "drop")
ggplot(hits, aes(cat_short, acertos, fill = arm_lab)) +
  geom_col(position = position_dodge(.7), width = .6) +
  geom_text(aes(label = acertos), position = position_dodge(.7), vjust = -.4, size = 3.2) +
  scale_y_continuous(breaks = 0:6, limits = c(0, 6.4)) +
  scale_fill_manual(values = arm_cols) +
  labs(x = NULL, y = "Passos exatos acertados (de 6)") +
  base_theme +
  theme(axis.text.x = element_text(angle = 18, hjust = 1))
```

```{r tab_hits_total}
hits_wide <- hits |>
  pivot_wider(names_from = arm_lab, values_from = acertos)
d |>
  group_by(Braço = arm_lab) |>
  summarise(
    `Acertos exatos` = sum(step_acc_exact),
    `de` = n(),
    `Taxa` = percent(mean(step_acc_exact), .1), .groups = "drop"
  ) |>
  kable(align = "lrrr")
```

O gráfico decompõe a localização por categoria. A leitura típica: **System Failure** e
**Misinterpretation** ficam saturados (perto de 6/6 nos dois braços) — falhas de superfície,
o passo é óbvio. A discriminação entre A e B se concentra em **Invalid Invocation** e
**Plan Adherence**, as categorias onde o passo da causa é sutil. É aí que qualquer efeito da
telemetria — positivo ou negativo — aparece; nas demais, o teto impede diferença. A tabela
consolida os totais por braço para ancorar a taxa global de acerto exato citada em §2.1.

## 3.2 Comparação A × B nas métricas-chave (dumbbell)

```{r fig_dumbbell, fig.width=7.5, fig.height=3.2}
dd <- d |>
  group_by(arm_lab) |>
  summarise(
    `Passo exato` = mean(step_acc_exact), `Passo ±1` = mean(step_acc_tol1),
    `Categoria crítica` = mean(cat_acc_critical), .groups = "drop"
  ) |>
  pivot_longer(-arm_lab, names_to = "metric", values_to = "v") |>
  pivot_wider(names_from = arm_lab, values_from = v) |>
  mutate(metric = factor(metric, c("Categoria crítica", "Passo ±1", "Passo exato")))
ggplot(dd, aes(y = metric)) +
  geom_segment(aes(x = `AgentRx (B)`, xend = `Telemetria (A)`, yend = metric),
    color = "grey70", linewidth = 1.4
  ) +
  geom_point(aes(x = `AgentRx (B)`, color = "AgentRx (B)"), size = 5) +
  geom_point(aes(x = `Telemetria (A)`, color = "Telemetria (A)"), size = 5) +
  geom_text(aes(x = `Telemetria (A)`, label = percent(`Telemetria (A)`, 1)),
    vjust = -1.4, size = 3, color = arm_cols[["Telemetria (A)"]]
  ) +
  geom_text(aes(x = `AgentRx (B)`, label = percent(`AgentRx (B)`, 1)),
    vjust = 2, size = 3, color = arm_cols[["AgentRx (B)"]]
  ) +
  scale_x_continuous(labels = percent, limits = c(0, 1.05)) +
  scale_color_manual(values = arm_cols) +
  labs(x = "Acurácia", y = NULL) +
  base_theme
```

Cada haste liga o ponto da baseline (laranja) ao da telemetria (azul); **o comprimento da
haste é a vantagem de um braço**. Em *categoria crítica* a haste aponta
`r fav_hi(S$tel_cat - S$agx_cat)` (`r pp(S$tel_cat - S$agx_cat)` p.p.); em *passo exato*,
`r fav_hi(S$tel_step - S$agx_step)` (`r pp(S$tel_step - S$agx_step)` p.p.). Hastes **curtas**
— como as aqui — são o retrato visual de um efeito pequeno: os dois braços quase se
sobrepõem. *Passo ±1* aparece só como referência de teto (satura), não como evidência.

## 3.3 Distância pareada por cenário (>0 = telemetria pior)

```{r fig_diverging, fig.width=7, fig.height=7}
sc <- wide("avg_step_distance") |>
  mutate(
    delta = telemetry - agentrx,
    win = ifelse(delta > 1e-9, "Telemetria pior",
      ifelse(delta < -1e-9, "Telemetria melhor", "Empate")
    ),
    scen = reorder(scenario_id, delta)
  )
ggplot(sc, aes(delta, scen, fill = win)) +
  geom_col() +
  geom_vline(xintercept = 0, color = "grey40") +
  scale_fill_manual(values = c(
    "Telemetria melhor" = "#0072B2",
    "Empate" = "grey80", "Telemetria pior" = "#E69F00"
  )) +
  labs(x = "Δ distância de passo (A − B)", y = NULL) +
  base_theme +
  theme(axis.text.y = element_text(size = 6))
```

Este gráfico é a **evidência pareada crua**: cada barra é um cenário, à esquerda de zero a
telemetria localizou melhor, à direita pior. A maioria das barras está **em zero (empate)** —
`r P_dist$ties` de `r n_scen` cenários —, com `r P_dist$b_wins` cenário(s) favorecendo a
baseline e `r P_dist$a_wins` favorecendo a telemetria. O predomínio de empates é o que
esvazia o poder dos testes pareados: a diferença vive numa minoria de cenários, e nesses ela
`r ifelse(P_dist$b_wins >= P_dist$a_wins, "tende a favorecer a baseline", "tende a favorecer a telemetria")`.

## 3.4 Categoria por tipo de falha (H1/H2: semânticas vs superfície)

```{r fig_cat, fig.width=7.5, fig.height=4.5}
by_cat <- d |>
  group_by(cat_short, arm_lab) |>
  summarise(
    cat_critical = mean(cat_acc_critical),
    acertos_passo = sum(step_acc_exact),
    dist = mean(avg_step_distance), .groups = "drop"
  )
ggplot(by_cat, aes(cat_short, cat_critical, fill = arm_lab)) +
  geom_col(position = position_dodge(.7), width = .6) +
  geom_text(aes(label = percent(cat_critical, 1)),
    position = position_dodge(.7), vjust = -.4, size = 3
  ) +
  scale_y_continuous(labels = percent, limits = c(0, 1.1)) +
  scale_fill_manual(values = arm_cols) +
  labs(x = NULL, y = "Acurácia de categoria crítica") +
  base_theme +
  theme(axis.text.x = element_text(angle = 18, hjust = 1))
```

```{r tab_cat}
by_cat |>
  transmute(
    Categoria = cat_short, Braço = arm_lab,
    `Cat. crítica` = percent(cat_critical, .1),
    `Passo exato (de 6)` = acertos_passo,
    `Dist. média` = round(dist, 3)
  ) |>
  arrange(Categoria, Braço) |>
  kable(align = "llrrr")
```

A classificação por tipo separa **falhas de superfície** (System Failure, Invalid
Invocation) de **falhas semânticas** (Misinterpretation, Invention, Plan Adherence). As
semânticas são as difíceis: exigem que o juiz entenda *o conteúdo* da resposta, não só que
"deu erro". É onde a categoria crítica costuma cair abaixo de 100% e onde as duas
categorias vizinhas — **Invention** e **Misinterpretation** — se confundem (ambas são falhas
no Executor; ver ameaça à validade em §6). A tabela alinha, por categoria, a acurácia de
categoria, os acertos de passo e a distância média, permitindo cruzar RQ1 e RQ2 no mesmo
tipo de falha.

## 3.5 Placar completo por cenário (A vs B vs gabarito)

Categoria e passo preditos por cada braço; `✓`/`✗` = acertou/errou vs o gabarito.

```{r tab_estimativas}
short_pred <- function(x) {
  dplyr::recode(x,
    "Misinterpretation of Tool Output" = "Misinterpretation",
    "Invention of New Information" = "Invention",
    "Instruction/Plan Adherence Failure" = "Plan Adherence", .default = x
  )
}
mark <- function(hit) ifelse(hit == 1, "✓", "✗")
arm_est <- function(a) {
  d |>
    filter(arm == a) |>
    transmute(
      Cenário = scenario_id,
      cat = paste0(short_pred(most_common_category_name), " ", mark(cat_acc_critical)),
      passo = paste0(round(step_mean), " ", mark(step_acc_exact))
    )
}
tel <- arm_est("telemetry")
names(tel)[2:3] <- c("A categoria", "A passo")
agx <- arm_est("agentrx")
names(agx)[2:3] <- c("B categoria", "B passo")
d |>
  filter(arm == "telemetry") |>
  transmute(
    Cenário = scenario_id, `GT categoria` = as.character(cat_short),
    `GT passo` = gt_step
  ) |>
  left_join(tel, by = "Cenário") |>
  left_join(agx, by = "Cenário") |>
  kable(align = "llccccc")
```

Esta tabela é a auditoria cenário-a-cenário: permite localizar exatamente **onde** os braços
divergem e conferir se o erro é de categoria, de passo, ou de ambos. É a fonte para
investigar manualmente qualquer caso discordante (por ex., um cenário de Plan Adherence em
que a categoria predita cai fora do escopo, contando como *miss* nomeado — PRD-08 D39).

------------------------------------------------------------------------

# 4. Inferência estatística

Todos os testes são **pareados** (o mesmo cenário nos dois braços), n = `r n_scen`.

## 4.1 Margem de erro por t-Student (média ± MoE, 95%)

Para uma métrica com média $\bar{x}$, desvio $s$ e $n$ cenários, a margem de erro é
$\text{MoE} = t_{n-1,\,0.975}\cdot s/\sqrt{n}$, e o IC95% é $\bar{x} \pm \text{MoE}$. Aplicada
à **diferença pareada** $A-B$ de cada cenário, é o intervalo de confiança do efeito médio
do tratamento (equivalente ao teste-t pareado). *Ressalva:* nas métricas binárias
(acerto/erro) a normalidade é aproximada — por isso reportamos também o bootstrap (§4.2) e,
na distância, o Wilcoxon (§4.3).

```{r tab_moe}
moe_row <- function(label, P, unit_pp) {
  scale <- if (unit_pp) 100 else 1
  suffix <- if (unit_pp) " p.p." else ""
  data.frame(
    `Métrica (A−B)` = label,
    `Δ média` = sprintf("%+.3f%s", P$mean * scale, suffix),
    `DP dos pares` = sprintf("%.3f", P$sd * scale),
    `Erro-padrão` = sprintf("%.3f", P$se * scale),
    `MoE (t95)` = if (is.na(P$moe)) "—" else sprintf("%.3f", P$moe * scale),
    `IC95% (t)` = if (is.na(P$moe)) "—" else
      sprintf("[%+.3f, %+.3f]", P$t_lo * scale, P$t_hi * scale),
    check.names = FALSE
  )
}
rbind(
  moe_row("Categoria crítica", P_cat, TRUE),
  moe_row("Passo exato", P_step, TRUE),
  moe_row("Distância de passo", P_dist, FALSE)
) |>
  kable(align = "lrrrrr")
```

Interpretação: se o **IC95% (t) inclui zero**, não há efeito médio distinguível na métrica.
Na categoria, o efeito médio é `r pp(P_cat$mean)` p.p. com IC
`r if (is.na(P_cat$moe)) "degenerado (pares idênticos)" else sprintf("[%+.1f, %+.1f] p.p.", P_cat$t_lo*100, P_cat$t_hi*100)`
(`r if (is.na(P_cat$moe)) "sem dispersão" else ifelse(ci_incl0(P_cat$t_lo, P_cat$t_hi), "inclui zero", "exclui zero")`).
No passo exato, `r pp(P_step$mean)` p.p., IC
`r if (is.na(P_step$moe)) "degenerado" else sprintf("[%+.1f, %+.1f] p.p.", P_step$t_lo*100, P_step$t_hi*100)`.
Na distância, Δ = `r sprintf('%+.3f', P_dist$mean)`, IC
`r if (is.na(P_dist$moe)) "degenerado" else sprintf("[%+.3f, %+.3f]", P_dist$t_lo, P_dist$t_hi)`.
A **magnitude do efeito** (Cohen d pareado) é
`r ifelse(is.na(P_cat$cohen), "—", f2(P_cat$cohen))` (categoria),
`r ifelse(is.na(P_step$cohen), "—", f2(P_step$cohen))` (passo) e
`r ifelse(is.na(P_dist$cohen), "—", f2(P_dist$cohen))` (distância) — valores próximos de zero
indicam efeito trivial mesmo quando o sinal aponta para um lado.

## 4.2 IC bootstrap (percentil, 5000 reamostragens)

O bootstrap não assume normalidade: reamostra os `r n_scen` pares com reposição e lê os
percentis 2,5% e 97,5% da distribuição da diferença média. É o contraponto robusto ao t da
§4.1 — quando os dois concordam, a conclusão não depende da suposição gaussiana.

```{r tab_boot}
boot_row <- function(label, P, unit_pp) {
  scale <- if (unit_pp) 100 else 1
  data.frame(
    `Métrica (A−B)` = label,
    `Δ média` = sprintf("%+.3f", P$mean * scale),
    `IC95% bootstrap` = sprintf("[%+.3f, %+.3f]", P$b_lo * scale, P$b_hi * scale),
    `Inclui zero?` = ifelse(ci_incl0(P$b_lo, P$b_hi), "sim", "não"),
    check.names = FALSE
  )
}
rbind(
  boot_row("Categoria crítica (p.p.)", P_cat, TRUE),
  boot_row("Passo exato (p.p.)", P_step, TRUE),
  boot_row("Distância de passo", P_dist, FALSE)
) |>
  kable(align = "lrrr")
```

Comparando com a §4.1: o IC bootstrap da distância é
`r sprintf('[%+.3f, %+.3f]', P_dist$b_lo, P_dist$b_hi)` e o IC-t é
`r if (is.na(P_dist$moe)) "degenerado" else sprintf('[%+.3f, %+.3f]', P_dist$t_lo, P_dist$t_hi)` —
`r ifelse(is.na(P_dist$moe), "sem comparação", ifelse((ci_incl0(P_dist$b_lo,P_dist$b_hi))==(ci_incl0(P_dist$t_lo,P_dist$t_hi)), "os dois métodos concordam sobre incluir/excluir zero, o que reforça a conclusão", "os métodos divergem, sinal de amostra pequena/assimétrica — trate a inferência como sugestiva"))`.

## 4.3 Testes de hipótese pareados

```{r tab_inf}
data.frame(
  Teste = c(
    "McNemar — categoria crítica (binário)",
    "McNemar — passo exato (binário)",
    "Wilcoxon pareado — distância de passo (contínuo)",
    "teste-t pareado — distância de passo"
  ),
  Resultado = c(
    ifelse(is.na(mc_cat$p.value), "sem discordâncias", sprintf("p = %.3f", mc_cat$p.value)),
    ifelse(is.na(mc_step$p.value), "sem discordâncias", sprintf("p = %.3f", mc_step$p.value)),
    ifelse(is.na(wil), "indeterminado", sprintf("p = %.3f", wil)),
    ifelse(is.na(P_dist$p), "indeterminado", sprintf("p = %.3f", P_dist$p))
  ),
  Leitura = c(
    sig_txt(mc_cat$p.value), sig_txt(mc_step$p.value),
    sig_txt(wil), sig_txt(P_dist$p)
  )
) |> kable(align = "lll")
```

O **McNemar** é o teste correto para as métricas binárias pareadas: ele olha só os pares
**discordantes** (um braço acerta, o outro erra) e ignora os empates — que aqui são a
maioria. Com poucos discordantes, o teste tem pouco poder e o p tende a ser alto por
**falta de amostra discordante**, não por igualdade comprovada. O **Wilcoxon** trata a
distância como contínua e não-paramétrica (adequado à assimetria de §2.3); o **teste-t
pareado** é o correlato paramétrico, reportado ao lado para transparência. Quando todos
apontam "não distinguível", a leitura conjunta é de **ausência de efeito detectável**, não
de equivalência provada.

## 4.4 Vitórias pareadas

```{r tab_wins}
data.frame(
  Métrica = c("cat_acc_critical", "step_acc_exact", "avg_step_distance"),
  `A vence` = c(P_cat$a_wins, P_step$a_wins, P_dist$a_wins),
  `B vence` = c(P_cat$b_wins, P_step$b_wins, P_dist$b_wins),
  Empate = c(P_cat$ties, P_step$ties, P_dist$ties),
  check.names = FALSE
) |>
  kable(caption = sprintf("Vitórias pareadas (de %d cenários)", n_scen))
```

A contagem de vitórias é a evidência mais direta e sem suposição: em quantos cenários A
supera B, o inverso, ou empatam. O predomínio de **empates** em todas as métricas é a
assinatura de dois braços que carregam os mesmos fatos semânticos — a paridade por
construção — diferindo só onde a telemetria/formato pesa. É essa escassez de discordâncias
que limita o poder estatístico com n = `r n_scen`.

------------------------------------------------------------------------

# 5. Discussão

**RQ1 (localização).** A telemetria estruturada `r fav_hi(S$tel_step - S$agx_step)` no passo
exato (Δ = `r pp(S$tel_step - S$agx_step)` p.p.) e, na distância contínua,
`r fav_lo(P_dist$mean)` (Δ = `r sprintf('%+.3f', P_dist$mean)`; Wilcoxon `r sig_txt(wil)`).
Como o IC da distância
`r if (is.na(P_dist$moe)) "é degenerado" else ifelse(ci_incl0(P_dist$t_lo, P_dist$t_hi), "inclui zero", "exclui zero")`,
`r if (is.na(P_dist$moe)) "não há efeito estimável" else ifelse(ci_incl0(P_dist$t_lo, P_dist$t_hi), "não há evidência de que a telemetria melhore a localização fina", "há indício de efeito na localização — a confirmar com mais amostra")`.
A hipótese de trabalho é que o bloco de telemetria e o formato JSON adicionam contexto **mas
também ruído** ao redor do passo da causa, o que explicaria a leve desvantagem quando ela
aparece.

**RQ2 (classificação).** Em categoria crítica, A `r fav_hi(S$tel_cat - S$agx_cat)`
(Δ = `r pp(S$tel_cat - S$agx_cat)` p.p.), efeito `r sig_txt(mc_cat$p.value)`. A vantagem, quando
existe, concentra-se nas categorias semânticas ambíguas (Invention/Plan Adherence), que são
justamente as de maior `category_std` — ou seja, onde o juiz mais **oscila entre reps**.
Isso enfraquece a atribuição do ganho ao tratamento: pode ser deslocamento de ruído, não
sinal.

**Síntese.** O conjunto de evidências
`r ifelse(all(sapply(list(P_cat,P_step,P_dist), function(P) is.na(P$moe) || ci_incl0(P$t_lo,P$t_hi))), "é consistente com resultado nulo: nenhuma métrica-manchete exclui zero", "é misto: ao menos uma métrica sugere efeito, mas de magnitude pequena")`.
A dispersão intra-cenário (§2.2) indica que uma fração relevante da variação é instabilidade
do juiz entre reps — motivo pelo qual **mais reps** devem apertar os IC e dar uma leitura
mais estável do sinal (ou confirmar sua ausência com mais confiança). Resultado nulo aqui é
achado legítimo e informativo: telemetria-como-texto, mesmo estruturada e enriquecida, **não
demonstra** ajudar este juiz nesta escala.

------------------------------------------------------------------------

# 6. Ameaças à validade

- **Amostra e poder.** 1 juiz, 1 MAS, n = `r n_scen` cenários; muitos empates estruturais →
  pouco poder discordante. Os testes são **sugestivos, não confirmatórios**.
- **Efeito-teto.** Passo ±3/±5 saturam; só passo-exato e distância discriminam.
- **Instabilidade do juiz.** `step_std`/`category_std` > 0 em vários cenários: parte do
  sinal A×B pode ser ruído de reps (mitigado por mais reps — experimento em curso).
- **Fronteira semântica.** Invention ↔ Misinterpretation são adjacentes (ambas no Executor);
  a confusão entre elas contamina a acurácia de categoria dessas classes (PRD-08).
- **Tratamento acoplado.** Em A, formato (JSON) e conteúdo (telemetria) mudam juntos; um
  eventual efeito não se decompõe entre os dois (ADR-0014).
- **Normalidade aproximada.** Os IC-t sobre métricas binárias são aproximações; por isso o
  bootstrap e o Wilcoxon acompanham cada conclusão.

------------------------------------------------------------------------

# 7. Conclusão

Nesta segunda execução (`r reps_lab` reps, n = `r n_scen`), a telemetria (A)
`r ifelse(all(sapply(list(P_cat,P_step,P_dist), function(P) is.na(P$moe) || ci_incl0(P$t_lo,P$t_hi))), "não supera a baseline (B) em nenhuma métrica-manchete de forma distinguível", "mostra no máximo um efeito pequeno e localizado, ainda dentro da margem de erro")`:
categoria Δ = `r pp(P_cat$mean)` p.p. (`r sig_txt(mc_cat$p.value)`), passo exato Δ =
`r pp(P_step$mean)` p.p., distância Δ = `r sprintf('%+.3f', P_dist$mean)`
(`r sig_txt(wil)`). A evidência é compatível com **resultado nulo**, com a ressalva de que a
instabilidade do juiz entre reps é uma fonte de ruído endereçável: a re-execução com mais
repetições deve **estreitar os intervalos de confiança** e permitir afirmar o nulo — ou um
efeito pequeno — com mais segurança. Um segundo juiz sobre o mesmo corpus daria robustez
adicional à conclusão.

```{r session, include=FALSE}
```
